# 同一控制下企业合并被投资方年初数合并问题

提问人：xuruxin 时间：2020-12-05 11:01:00
老师 同一控制下企业合并 要把被合并方报表期初数合并到合并资产负债表 专项储备 实收资本 留存收益 等净资产的部分 要全部整合到 资本公积 吗 还是只整合留存收益

回答人：chenyiwei
对被合并方历史上形成的专项储备、一般风险准备按比例计算归属于合并方的部分，也应在合并报表层面一并予以恢复处理。